【裁判字號】    97,執消債更,31
【裁判日期】    981005
【裁判案由】    更生事件
【裁判全文】
臺灣士林地方法院民事裁定          97年度執消債更字第31號
債  務  人  甲○○
代  理  人  李勇三律師
上列當事人聲請更生事件，本院裁定如下：
    主  文
債務人所提如附表一所示之更生方案應予認可，並自本裁定確定
之次月起，於每月十五日給付。
債務人在未依更生條件全部履行完畢前，應受如附表二所示之生
活限制。
    理  由
一、按債務人有薪資、執行業務所得或其他固定收入，法院認更
    生方案之條件公允者，得不經債權人會議可決，逕依債務人
    之聲請或依職權以裁定認可更生方案；法院為認可之裁定時
    ，因更生方案履行之必要，對於債務人在未依更生條件全部
    履行完畢前之生活程度，得為相當之限制，消費者債務清理
    條例第64條第1 項、第62條第2 項分別定有明文。
二、查債務人甲○○聲請更生，前經本院於民國97年10月8 日以
    97年度消債更字第9 號裁定自97年10月14日下午5 時起開始
    更生程序在案，有上開裁定1 份在卷可參（見本院卷第5 頁
    ）。又債務人確有薪資之固定收入，每月2 萬3,107 元等情
    ，有其鼎積公寓大廈管理維護股份有限公司在職證明書、勞
    工保險卡附本院97年度消債更字第9 號卷（見該卷第28、41
    頁），及財政部臺北市國稅局97年度綜合所得稅各類所得資
    料清單、97年1 月至7 月員工薪資明細表、96年11月至98年
    6 月薪資轉帳帳戶存摺在卷足憑（見本院卷第161 至170 頁
    ）。再觀諸債務人所提如附表一所示之更生方案，其條件為
    債務人自認可更生方案裁定確定之翌月起，以1 個月為1 期
    ，每期清償1 萬元，分96期清償，總清償金額為96萬元，清
    償成數為46.15%。本院經審酌下列情事，認其條件核屬公允
    、適當、可行：
  (一)查債務人聲請更生時，除薪資收入外，別無其他可供換價之
    財產。而其聲請前2 年間可處分所得為61萬3,393 元，扣除
    必要支出36萬56元後，餘額為25萬3,337 元，低於上開更生
    方案之無擔保及無優先權債權人受償總額96萬元，則無擔保
    及無優先權債權人之受償金額不致過低。
  (二)次查，債務人每月薪資收入2 萬3,107 元，扣除每月清償金
    額1 萬元後，尚餘1 萬3,107 元，可供債務人每月生活之用
    。上開生活費用顯低於內政部主計處公布之98年度臺北市最
    低生活費為1 萬4,558 元，未逾一般人之生活程度，當屬合
    理。
  (三)債權人雖以債務人於95年12月至97年2 月間受有第三人贈與
    24萬元，主張其收入不合理，且清償成數過低乙節，按消費
    者債務清理條例之立法目的，係在使陷於經濟上困難之消費
    者，得依該條例清理債務，以妥適調整其與債權人間之權利
    義務，並重建其經濟生活，是原則上，應以債務人自力所能
    獲得之固定收入，作為履行更生方案之基礎，至於第三人是
    否提供債務人金錢援助，乃憑藉第三人之自由意思，非債權
    人所得置喙。又清償成數並非認可更生方案之唯一標準，債
    務人之每月必要支出僅1 萬3,107 元，已低於98年度臺北市
    最低生活費標準，業如前述，其收入扣除上開必要支出後，
    全數用以清償債務。且債務人為求增加清償成數，而將清償
    延長為8 年，足認其確已盡償債之能事。
三、綜上所述，債務人所提如附表一所示之更生方案核屬公允、
    適當、可行，且無消費者債務清理條例第63條及第64條第2
    項所定不應認可之消極事由存在，故不經債權人會議可決，
    予以認可該更生方案。並依首揭消費者債務清理條例第62條
    第2 項規定，就債務人在未依更生條件全部履行完畢前之生
    活程度，裁定為如附表二所示之限制。
四、爰裁定如主文。
中    華    民    國    98    年    10    月    5     日
                  民事第三庭  司法事務官  蔡佳吟
上為正本係照原本作成。
如不服本裁定，應於裁定送達後10日內，以書狀向本院司法事務
官提出異議。
中    華    民    國    98    年    10    月    5     日
                              書  記  官  羅伊安

司法院資訊處製作；財團法人民間司法改革基金會備份。
